【裁判字號】    90,上易,1311
【裁判日期】    900920
【裁判案由】    毒品危害防制條例
【裁判全文】
臺灣高等法院臺南分院刑事判決          九十年度上易字第一三一一號        Ｇ
      上  訴  人
      即  被  告  甲  ○  ○
右上訴人因違反毒品危害防制條例案件，不服臺灣臺南地方法院九十年度易字第八四
○號中華民國九十年七月十三日第一審判決（起訴案號：臺灣臺南地方法院檢察署九
十年營毒偵字第一○一號，及併案審理：九十年度營毒偵字第一三九號、九十年營毒
偵字第一六九號、九十年度營毒偵字第一七四號、九十年度營毒偵字第二○七號、九
十年度營毒偵字第二二二號），提起上訴，本院判決如左：
      主      文
上訴駁回。
      事      實
一、甲○○曾於民國八十六年間，因犯恐嚇取財罪，經臺灣臺南地方法院判處有期徒
    刑七月確定，於八十七年九月十六日執行完畢，仍不知悔改。又分別因施用毒品
    案件，先後二次經觀察、勒戒，認無繼續施用毒品傾向，由臺灣臺南地方法院檢
    察署檢察官於八十八年十一月二十二日、八十九年十二月十一日，分別以八十八
    年度毒偵字第二六四號、八十九年度毒偵緝字第五八三號不起訴處分（起訴書分
    別誤載為八十八年度偵字第一八八六號、八十九年度戒毒偵字第三五六號）確定
    。詎又基於概括犯意，自八十九年十二月底某日起，至九十年四月一日晚間十時
    許，連續在臺南縣北門鄉北門村一八五號住處、北門鄉仁里村中油加油站旁廁所
    內等處，施用第二級毒品安非他命，先後為警於九十年一月一日在上址住處前、
    二月二十三日、四月二日在臺南縣警察局學甲分局、四月六日在臺南縣新營市○
    ○路八一五號等處查獲，並扣得第二級毒品安非他命一包（毛重○．四公克）、
    施用毒品器具玻璃燈泡一個、吸管二支等物。
二、案經臺南縣警察局學甲分局、新營分局分別報請臺灣臺南地方法院檢察署檢察官
    偵查起訴及聲請併案審理。
      理      由
一、訊據上訴人即被告甲○○對於右揭時地，連續施用毒品安非他命之事實均坦承不
    諱，且有臺南縣衛生局九十年一月三十日、臺灣檢驗科技股份有限公司九十年三
    月十二日、臺南縣衛生局三月十四日、四月十日、臺灣檢驗科技股份有限公司四
    月十八日等驗尿報告附卷，以及疑似安非他命之結晶一包（毛重○．四公克）、
    玻璃燈泡一個、吸管二支等物品扣案可稽，而該疑似安非他命之結晶經臺南縣警
    察局新營分局初步檢驗結果，確認係屬安非他命無訛；又被告前因施用毒品案件
    ，先後經送觀察、勒戒後，均認無繼續施用毒品之傾向，經檢察官分別為不起訴
    處分確定，並有臺灣臺南地方法院檢察署刑案資料查註紀錄表卷內可佐，被告自
    由核與事實相符，被告三犯施用毒品，罪證明確，其犯行洵堪認定。
二、核被告所為，係犯毒品危害防制條例第十條第二項之施用第二級毒品罪，及同條
    例第十一條第三項之持有專供施用毒品之器具罪。被告施用時非法持有第二級毒
    品安非他命之低度行為，已為其施用之高度行為所吸收，不另論罪。被告所犯前
    開二罪間，有方法結果之牽連關係，為裁判上一罪，應依刑法第五十五條後段從
    一重論以施用第二級毒品罪．又被告先後多次施用第二級毒品行為，時間密接、
    犯罪構成要件相同，顯係基於概括犯意為之，應依連續犯規定論處，並加重其刑
    。另查被告前於八十六年間，因犯恐嚇取財罪，經原審法院判處有期徒刑七月確
    定，於八十七年九月十六日執行完畢，有臺灣高等法院被告全國前案紀錄表在卷
    可按，其於五年之內再犯本件有期徒刑以上之罪，為累犯，應依刑法第四十七條
    規定加重其刑，並依第七十條遞加重之。
三、原審以被告罪證明確，因依毒品危害防制條例第十條第二項、第十一條第三項、
    第十八條第一項前段、刑法第十一條前段、第五十五條後段、第五十六條、第四
    十七條，並審酌被告自八十年間起，即有多次違反麻醉藥品管理條例經法院判處
    徒刑前科，嗣經二度送觀察、勒戒，雖均認無繼續施用傾向，惟於第二次不起訴
    處分後不滿一月，隨即再犯本件連續施用毒品犯行，期間亦經多次為警驗尿查獲
    ，仍無所收斂，顯然並無戒除毒癮之客觀環境與主觀意願；施用毒品係屬自殘行
    為，施用者除自身健康外，尚未侵害其他法益，以及被告犯罪後坦承犯行之態度
    等一切情狀，量處被告以有期徒刑一年，以資懲儆。復以扣案安非他命一包（毛
    重○．四公克），為毒品危害防制條例所規定之毒品，玻璃燈泡一個、吸管二支
    ，則為專供施用毒品之器具，均應依毒品危害防制條例第十八條第一項前段規定
    沒收銷燬之。經核認事用法，俱無不合，被告上訴意旨，徒以量刑過重，指摘原
    判決不當，非有理由，應予駁回。
據上論斷，應依刑事訴訟法第三百六十八條，判決如主文。
本案經檢察官許仲瑩到庭執行職務。
中    華    民    國      九十      年      九      月      二十        日
                                  臺灣高等法院臺南分院刑事第六庭
                                      審判長法官  楊    明    章
                                            法官  顏    基    典
                                            法官  徐    宏    志
右正本證明與原本無異。
不得上訴。
                                      法院書記官  李    梅    菊
中    華    民    國      九十      年      九      月     二十一       日
附錄：本判決論罪科刑法條：
附錄本案科刑法條全文：
毒品危害防制條例第十條第二項：
施用第二級毒品者，處三年以下有期徒刑。
毒品危害防制條例第十一條第三項：
持有專供製造或施用毒品之器具者，處一年以下有期徒刑、拘役或新台幣
一萬元以下罰金。
毒品危害防制條例第十八條第一項前段：
查獲之毒品及專供製造或施用毒品之器具，不問屬於犯人與否，均沒收銷
燬之。


司法院資訊處製作；財團法人民間司法改革基金會備份。
